# 医药生产企业对医药公司销售收入问题

提问人：q727446006 时间：2019-11-08 23:15:00
生产企业自行寻找终端客户，并通过医药销售公司将货物卖给终端企业，医药销售公司有随时退货权。
生产企业获得订单后先与医药公司签订合同，医药公司在和终端签订合同。
终端发现货物出现问题，会找医药销售公司解决。
问题是，如果生产企业历史退货率极低，即使是生产企业负责维护终端市场，是否也可以按照销售公司验收时确认收入？

回答人：chenyiwei
从主帖所述情况看，医药销售公司属于代理人，其本身并不控制标的货物，货物的控制权直到交付给终端客户时才转移（虽然 “终端发现货物出现问题，会找医药销售公司解决”，但销售公司仍可以将责任转移给生产企业），故不能仅仅因为 “生产企业历史退货率极低”，即按照销售公司验收确认收入。